臺灣宜蘭地方法院民事判決　　　　　　 100年度訴字第184號
原　　　告　游家豪
訴訟代理人　吳振東律師
被　　　告　孫苓苓
上列當事人間債務人異議之訴事件，本院於民國100年12月8日言
詞辯論終結，判決如下：
    主  文
確認被告對原告主張如附表編號一至五號所示之本票債權於新臺
幣壹佰萬玖仟貳佰柒拾玖元之範圍及至民國一００年一月二十四
日止按年息百分之六計算之利息之債權不存在。
本院一００年度司執字第三六一二號求償債務強制執行事件，就
被告以本院一００年度司票字第三九號本票裁定為執行名義，於
本金超過新臺幣參拾肆萬零柒佰貳拾壹元暨民國一００年一月二
十五日前按年息百分之六計算之利息部分之強制執行程序應予撤
銷。
原告其餘之訴駁回。
訴訟費用新臺幣壹萬零玖佰參拾玖元由被告負擔，其餘新臺幣肆
佰伍拾陸元由原告負擔。
    事實及理由
壹、程序方面：
一、按確認法律關係之訴，非原告有即受確認判決之法律上利益
    者，不得提起之。民事訴訟法第247條第1項前段定有明文。
    而所謂即受確認判決之法律上利益，係指法律關係之存否不
    明確，原告主觀上認其在法律上之地位有不安之狀態存在，
    且此種不安之狀態，能以確認判決將之除去者而言（最高法
    院52年台上字第1240號判例意旨參照）。本件原告係主張被
    告對其所主張如附表編號1至5號所示之本票（下稱系爭本票
    ）債權於新台幣（下同）105萬元之範圍及自民國100年1 月
    24日起至清償日止按年息6%計算之利息之債權不存在，被告
    則主張對於原告有系爭本票債權存在，是兩造間就系爭本票
    債權於本金 105萬元及上開遲延利息之範圍內是否仍然存在
    即屬不明確，致原告之私法上地位有陷於不安定之狀態，參
    照前述說明，原告提起本件確認之訴，有即受確認判決之法
    律上利益，應予准許。
二、原告原起訴請求確認被告對原告主張105萬元及自100年1 月
    24日起至清償日止按年息6%計算之利息，債權均不存在。嗣
    於本院審理時，更正為：確認被告對原告主張系爭本票債權
    於105萬元之範圍及自100年1 月24日起至清償日止按年息6%
    計算之利息之債權不存在。並追加請求：本院100 年度司執
    字第3612號求償債務強制執行事件（下稱系爭執行事件），
    就被告以本院100年度司票字第39號民事裁定及100年度司促
    字第837 號支付命令為執行名義（下稱系爭執行名義），於
    超過50萬元部分之強制執行程序應予撤銷，核屬民事訴訟法
    第255條第1項第2 款規定請求之基礎事實同一之情形，應予
    准許。
貳、實體方面：
一、原告起訴主張：原告自99年3 月間起，因陸續向被告借款合
    計155萬元，而簽發交付被告系爭本票5紙，及交付訴外人廖
    宜誠所簽發並經原告所背書如附表編號 6號所示之支票乙紙
    （下稱系爭支票）。被告於100年2月間，分別據以聲請本票
    裁定及支付命令，先後經鈞院核發系爭執行名義命原告給付
    。嗣被告持系爭執行名義，聲請對原告之財產為強制執行，
    由系爭執行事件受理，並查封原告所有之不動產及動產。惟
    原告對於被告所主張之系爭本票債權，已先後於99年12月24
    日、100年1月18日、100年1月24日以匯款及存款方式，分別
    匯入及存入被告之銀行帳戶，依序向被告清 償5萬元、35萬
    元及65萬元，合計清償105萬元，則連同系爭支票 20萬元在
    內，原告僅尚欠被告50萬元而已，是被告持系爭執行名義聲
    請強制執行，於 105萬元之本金及自100年1月24日起算之遲
    延利息部分之債權均不存在。又原告簽發之系爭本票，其所
    載面額合計135萬元，因系爭本票債權已屆清償期，依票據
    法規定，其法定利率為6%，被告對之為清償，將獲益最多。
    原告已於 100年10月27日以民事辯論意旨狀之送達，指定上
    開105萬元先清償抵充如附表編號1、2、3號所示之本票債權
    之意思表示通知。
    經清償上開本票之部分債權後，原告就系爭本票之債務僅餘
    30 萬元，連同系爭支票 20萬元在內共計50萬元尚未清償。
    故被告持系爭執行名義聲請強制執行，其中逾50萬元部分之
    執行程序，已屬侵害原告之權益。爰依法訴請確認被告對原
    告主張系爭本票債權於105萬元之範圍及自 100年1月24日起
    至清償日止按年息6%計算之利息之債權不存在；另依據強制
    執行法第14條第2項規定提起債務人異議之訴，請求系爭執
    行事件就被告以系爭執行名義於超過50萬元部分之強制執行
    程序應予撤銷等語。並聲明：
    （一）確認被告對原告主張系爭本票債權於 105萬元之範圍
    及自100年1月24日起至清償日止，按年息6%計算之利息之債
    權不存在；（二）系爭執行事件，就被告以系爭執行名義，
    於超過50萬元部分之強制執行程序應予撤銷。
二、被告則以：原告陸續向伊借款共計255 萬元，並先後開立系
    爭本票及發票日期98年12月14日、付款日期99年1 月15日、
    面額100萬元之本票乙紙（下稱他筆100萬元本票），面額共
    計235 萬元的本票，另有經原告背書之20萬元系爭支票而交
    付伊，嗣後伊向原告催討，原告僅償還100萬元，並非105萬
    元。且原告曾立字據承諾允於99年1月15日償還他筆100萬元
    本票債權，此有原告所立之借據及簽發之本票可證，原告遲
    至99年12月24日、100年1月18日、100年1月24日始以匯款方
    式償還他筆100萬元本票債權。原告自99年3月起，又陸續向
    伊借款155萬元，而伊於100年2月9日發存證信函給原告要求
    清償 155萬元，原告於同年2月10日有傳簡訊給伊，言明其3
    月底一定會還餘款，幾經催討無果，伊始向鈞院聲請取得系
    爭執行名義，並聲請強制執行，由系爭執行事件受理。原告
    所主張清償之 105萬元，並非為清償系爭執行名義之欠款，
    若原告99年12月及100年1月間所清償之部分，果係清償系爭
    本票債權，則何以原告於收受系爭執行名義時，亦未異議或
    抗告，直至伊聲請強制執行程序時，原告始提起本件訴訟。
    又原告於100年1月間清償部分債權時，原告亦未與伊約定要
    清償何部分的債權。清償借款有先後順序，伊主張是先借先
    還，因他筆 100萬元本票係原告開立在先，是原告提出的清
    償應先還他筆 100萬元本票債權。且當初原告積欠總金額是
    255萬元，伊向原告追討，不管原告如何清償，還是欠伊155
    萬元。況原告現在主張的抵充順序，是在伊提出系爭執行名
    義後，係原告事後提出之主張，當初原告並沒有指定要清償
    那一筆債權，僅傳簡訊提及將於100年3月間會把全部的債權
    連同本利一起清償等語，資為抗辯。並聲明：原告之訴駁回
    。
三、兩造不爭執之事實：
(一)原告曾向被告借貸155 萬元，並交付被告系爭本票及系爭支
    票共計6紙。
(二)被告持系爭本票及系爭支票，分別向本院聲請本票裁定及支
    付命令，經本院100年度司票字第39號裁定及100年度司促字
    第837號支付命令准許之，並均已確定在案。
(三)被告持系爭執行名義向本院聲請強制執行，經系爭執行事件
    受理，並查封原告之財產。
(四)原告曾先後於99年12月24日、100年1月18日、100年1月24日
    分別匯款5萬元、35萬元、65萬元合計105萬元予被告。
(五)被告提出之被證1之借據及他筆100 萬元本票；被證2之證明
    書；被證3之借款明細表均係原告所簽章。
四、得心證之理由：
    本件之爭點，經兩造同意後整理如下述項目：（一）兩造間
    消費借貸契約成立之金額係155萬元或255萬元？（二）原告
    主張已清償105萬元，系爭本票債權於105萬元之範圍及自10
    0年1月24日起算之法定遲延利息均不存在，是否有理由？（
    三）原告主張被告提出之系爭執行名義於超過50萬元部分之
    執行程序應予撤銷，是否有理由？以下即分別予以敘明：
(一)兩造間消費借貸契約成立之金額係155 萬元或255 萬元？
 １ 查被告主張原告於98年12月14日向伊借款100 萬元，並立字
    據原承諾於99年1 月15日清償，嗣後原告要求展延清償期至
    99年12月30日等語，此有被告提出之被證1之借據及他筆100
    萬元之本票、被證2之證明書及被證3之借款明細表在卷可憑
    ，並有被告當庭提出之同意書附卷可參，原告對上述文書之
    簽章為真正均不爭執，其中被證 3之借款明細表並詳載實際
    借款日從98年10月19日開始陸續借款（包括現金、代匯款給
    朋友、信用卡代簽購買依耐吉水機等）、兒子游志杰先生上
    海提領人民幣 33,000.00等語；同意書亦載明原告同意代第
    三人劉錦祥支付其與被告借貸之20萬元，連同利息期限為99
    年（同意書係以西元2010年記載）12月31日前還清等語。堪
    認被告已舉證證明兩造間除了兩造均不爭執系爭執行名義所
    載之155萬元債權以外，另有他筆100萬元債權存在，合計為
    255 萬元之事實，是被告主張兩造間之消費借貸契約成立之
    金額係255萬元等語，應屬可採。
 ２ 原告雖否認有他筆100萬元債權存在之事實，然前述被證1、
    2、3之證據資料，原告均係以「借款人」之名義簽章，原告
    顯然對他筆100 萬元債權之存在，當時並無爭執。況原告於
    100年12月8日言詞辯論時陳稱：原告所有坐落宜蘭縣五結鄉
    ○○段760 地號土地及同段531、564建號建物（下稱系爭房
    地）於99年6月29日辦理共同擔保金額300萬元之普通抵押權
    登記（下稱系爭抵押權）予被告，係擔保他筆100 萬元本票
    債權，與本件無關等語，卻又自認兩造間有他筆100 萬元本
    票債權存在而為系爭抵押權所擔保之債權，前後陳述不一，
    則原告空言否認兩造間另有他筆100 萬元債權存在云云，要
    屬卸責之詞，不足為採。
(二)原告主張已清償105萬元，系爭本票債權於105萬元之範圍及
    自100年1月24日起算之法定遲延利息均不存在，是否有理由
    ？
 １ 按對於一人負擔數宗債務而其給付之種類相同者，如清償人
    所提出之給付，不足清償全部債額時，由清償人於清償時，
    指定其應抵充之債務。清償人不為前條之指定者，依左列之
    規定，定其應抵充之債務：一、債務已屆清償期者，儘先抵
    充。二、債務均已屆清償期或均未屆清償期者，以債務之擔
    保最少者，儘先抵充；擔保相等者，以債務人因清償而獲益
    最多者，儘先抵充；獲益相等者，以先到期之債務，儘先抵
    充。三、獲益及清償期均相等者，各按比例，抵充其一部。
    又清償人所提出之給付，應先抵充費用，次充利息，次充原
    本；其依前2條之規定抵充債務者亦同。民法第321條、第32
    2條、第323條分別定有明文。故對於一人負擔數宗債務而其
    給付之種類相同者，如清償人所提出之給付不足清償全部債
    額時，依民法第 321條之規定，原應由清償人於清償時指定
    其應抵償之債務，如未為指定，即應依同法第 322條之規定
    ，定其應抵充之債務，非債權人所得任意充償某宗債務（最
    高法院 44年台上字第923號判例意旨參照）。本件原告先後
    於99年12月24日、100年1月18日、100年1月24日依序向被告
    清償 5萬元、35萬元及65萬元，被告自承當時兩造並未約定
    要清償那一筆債權，而原告於清償當時亦未指定抵充，故本
    院應依法定抵充順序予以審認。是被告辯稱原告前述之清償
    金額應優先清償他筆 100萬元債權云云，及原告事後於本件
    始主張以 100年10月27日以民事辯論意旨狀之送達，指定先
    清償抵充如附表編號 1、2、3號所示之本票債權之意思表示
    通知云云，均屬於法無據，要無可採。
 ２ 經查：兩造間之消費借貸契約成立金額應為255 萬元，已如
    前述，原告所簽發被證1之借據及本票，即他筆100萬元債權
    ，原清償期及到期日均為99年1 月15日，而根據被告提出被
    證2即兩造簽訂之證明書，其上所載之本票號碼與他筆100萬
    元之本票號碼相同，足認兩造間已合意將他筆100 萬元債權
    之清償期延展至99年12月30日。而系爭支票之20萬元債權，
    原係於99年3月30日已屆清償期，此有本院調閱本院100年度
    司促字第837 號支付命令卷宗審核無訛，然根據被告當庭提
    出之同意書記載，系爭支票連同利息期限為99年12月31日前
    還清等語，並非「以前」而應將本數連同計算，其意思應以
    前1 日即99年12月30日為清償期，可認兩造間已合意將系爭
    支票20萬元債權之清償期延展至99年12月30日。故他筆 100
    萬元債權及系爭支票20萬元債權延展後之清償期，與如附表
    編號3、4、5 所示之本票債權清償期均為99年12月30日。又
    系爭本票中如附表編號1、2號所示本票各50萬元合計100 萬
    元之債權，係分別於99年6月30日及同年8月30日已屆清償期
    ，此有本院調閱本院100 年度司票字第39號本票裁定卷宗審
    核屬實，其清償期均早於前述至99年12月30日始屆清償期之
    其他155萬元之債權。
 ３ 再查：依照系爭執行事件卷宗內所附之系爭房地之登記謄本
    及宜蘭縣羅東地政事務所100年11月21日羅地登字第1000058
    155 號函檢送之系爭抵押權申請登記資料，系爭抵押權擔保
    之債權總金額係記載為300 萬元，擔保債權種類及範圍則記
    載為98年12月30日之金錢消費借貸，清償日期為99年8 月24
    日，形式上與兩造間消費借貸契約成立之金額255 萬元並不
    相符，原告於100年12月8日言詞辯論時主張系爭抵押權擔保
    之債權為他筆100 萬元債權，被告於該日言詞辯論時亦主張
    系爭抵押權擔保之債權為他筆100 萬元債權，是兩造均不爭
    執系爭抵押權擔保之債權僅有他筆100 萬元債權而已，則他
    筆100萬元債權係有擔保之債權，堪予認定。
 ４ 本院依照前述之法定抵充順序，審認如下：
(１)原告於99年12月24日清償5 萬元時，僅有如附表編號1、2號
    所示本票各50萬元合計100 萬元之債權已屆清償期，先抵充
    利息，再抵充本金。如附表編號1 號所示本票之50萬元債權
    ，自99年6 月30日至同年12月24日止，按年息6%計算之利息
    為14,630元（元以下4捨5入，以下均同）；如附表編號2 號
    所示本票之50萬元債權，自99年8 月30日至同年12月24日止
    ，按年息6%計算之利息為9,616 元，上述利息總計為24,246
    元，應優先抵充，剩餘25,754元，可充抵本金部分。因上開
    2 筆50萬元債權之利率及債權金額均相同，以先到期之債務
    ，即如附表編號1號所示本票之50萬元債權儘先抵充。故25,
    754元均抵充如附表編號1號所示本票之50萬元債權，嗣後剩
    餘474,246元之本金債權尚未清償。
(２)原告於100年1月18日清償35萬元時，兩造間之債權均已屆清
    償期，先抵充利息，再抵充本金。如附表編號1 號所示本票
    剩餘474,246元債權未清償，自99年12月25日起至100年1 月
    18日止，按年息6%計算之利息為1,949元；如附表編號2號所
    示本票50萬元債權，自99年12月25日起至100年1月18日止，
    按年息6%計算之利息為2,055元；如附表編號3號所示本票25
    萬元債權，自99年12月30日起至100年1月18日止，按年息6%
    計算之利息為822元；如附表編號4號所示本票75,000元債權
    ，自99年12月30日起至100年1月18日止，按年息6%計算之利
    息為247元；如附表編號5號所示本票25,000元債權，自99年
    12月30日起至100年1月18日止，按年息6%計算之利息為82元
    ；如附表編號6號所示即系爭支票20萬元債權，自99年12月3
    0日起至100年1月18日止，按年息6%計算之利息為658元；他
    筆100萬元債權，自99年12月30日起至100年1 月18日止，按
    年息6%計算之利息為3,288元，上述利息總計為9,101元，應
    優先抵充，剩餘340,899元，可抵充本金部分。查他筆100萬
    元債權係有擔保之債權，其餘部分債權則係無擔保之債權，
    故其餘部分債權應優先抵充。又其餘無擔保債權之利率均屬
    相同，則應以先到期之債務儘先抵充。故340,899 元應先抵
    充如附表編號1號所示本票剩餘474,246元債權，嗣後剩餘13
    3,347元之本金債權尚未清償。
(３)原告於100年1月24日清償65萬元時，兩造間之債權均已屆清
    償期，先抵充利息，再抵充本金。如附表編號1 號所示本票
    剩餘133,347元債權未清償，自100年1月19日起至100年1月2
    4 日止，按年息6%計算之利息為132元；如附表編號2號所示
    本票50萬元債權，自100年1月19日起至100年1月24日止，按
    年息6%計算之利息為493元；如附表編號3號所示本票25萬元
    債權，自100年1月19日起至100年1月24日止，按年息6%計算
    之利息為247元；如附表編號4號所示本票75,000元債權，自
    100年1月19日起至100年1月24日止，按年息6%計算之利息為
    74元；如附表編號5號所示本票25,000元債權，自100年1月1
    9日起至100年1 月24日止，按年息6%計算之利息為25元；如
    附表編號6號所示即系爭支票20萬元債權，自100年1 月19日
    起至100年1月24日止，按年息6%計算之利息為197 元；他筆
    100 萬元債權，自100年1月19日起至100年1月24日止，按年
    息6%計算之利息為986元，上述利息總計為2,154元，應優先
    抵充，剩餘647,846元，可抵充本金部分。查他筆100萬元債
    權係有擔保之債權，其餘部分債權則係無擔保之債權，故其
    餘部分債權應優先抵充。又其餘無擔保債權之利率均屬相同
    ，則應以先到期之債務儘先抵充，故先抵充如附表編號1 號
    所示本票剩餘133,347元債權而消滅該部分債權，剩餘514,4
    99元；次抵充如附表編號2 號所示本票50萬元債權而消滅該
    部分債權，剩餘14,499元；因其餘無擔保債權之清償期均為
    99年12月30日，依法應各按比例抵充其一部。查兩造間尚未
    清償之無擔保債權債權，剩下如附表編號3號所示本票 25萬
    元債權、如附表編號4號所示本票 75,000元債權、如附表編
    號5號所示本票25,000元債權及如附表編號6號所示即系爭支
    票20萬元債權，債權比例分別為 45%、14%、5%及36%，剩餘
    之14,499元按上開債權比例計算抵充之金額分別為 6,524元
    、2,030元、725元及5,220元，抵充後，如附表編號3號所示
    本票25萬元債權本金則剩餘243,476元；如附表編號4號所示
    本票75,000元債權本金則剩餘 72,970元；如附表編號5號所
    示本票25,000元債權本金則剩餘 24,275元；如附表編號6號
    所示即系爭支票20萬元債權本金則剩餘 194,780元，上開尚
    未清償之本金，並應自100年1月25日另行起算法定遲延利息
    。故原告主張系爭本票債權於 1,009,279元（計算式：500,
    000 + 500,000+6,524+2,030+725＝1,009,279）之範圍及至
    100年1月24日為止之法定遲延利息均不存在，應屬可採，原
    告就系爭本票債權其餘部分之主張，則屬無理由。另兩造間
    之他筆 100萬元債權，依照前述法定抵充之說明，本金 100
    萬元及自100年1月25日起按年息6%計算之利息，則均未清償
    ，附此敘明。
 ５ 至原告主張他筆100 萬元債權屬於一般借貸，利率為5%，而
    如附表編號1、2、3 號所示本票利率為6%，故原告先前提出
    之105萬元應優先清償如附表編號1、2、3號所示本票債權云
    云，然查：被告就他筆100 萬元債權係持有本票之債權，依
    法得行使票據之權利，不因其原因關係是否為消費借貸而受
    到限制，且如附表編號1、2、3號所示之本票債權及他筆100
    萬元債權，根據兩造之主張，其原因關係均屬消費借貸契約
    ，被告均係持有本票而得行使票據之權利，自得依據票據之
    法定利率6%而請求利息，是原告前述主張，顯無可採。
(三)原告主張被告提出之系爭執行名義於超過50萬元部分之執行
    程序應予撤銷，是否有理由？
 １ 按債務人對於支付命令未於法定期間提出異議者，支付命令
    與確定判決有同一之效力，民事訴訟法第521 條定有明文。
    又按執行名義成立後，如有消滅或妨礙債權人請求之事由發
    生，債務人得於強制執行程序終結前，向執行法院對債權人
    提起異議之訴。如以裁判為執行名義時，其為異議原因之事
    實發生在前訴訟言詞辯論終結後者，亦得主張之。執行名義
    無確定判決同一之效力者，於執行名義成立前，如有債權不
    成立或消滅或妨礙債權人請求之事由發生，債務人亦得於強
    制執行程序終結前提起異議之訴，強制執行法第14條第1、2
    項亦有明文。故針對與確定判決同一效力之支付命令作為執
    行名義提起債務人異議之訴，須主張執行名義成立後，有消
    滅或妨礙債權人請求之事由發生，始得為之。所謂有消滅債
    權人請求之事由，係指足以使執行名義之請求權及執行力消
    滅之原因事實而言。又債務人所主張消滅或妨害債權人請求
    之事由，須係發生在執行名義成立之後者始得為之。若主張
    之事由在執行名義成立之前即已存在，則為執行名義之裁判
    ，縱有未當，亦非異議之訴所能救濟，亦即如係以裁判為執
    行名義時，其為異議原因之事實發生在前訴訟言詞辯論終結
    前者，縱該為執行名義之裁判有何不當，即與異議之訴之要
    件不符，即不得提起（最高法院97年度台上字第2653號判決
    意旨可資參照）。
 ２ 系爭支票之20萬元債權，被告所持之執行名義為本院100 年
    度司促字第837號支付命令，該支付命令於100年3 月16日業
    已確定在案，具有確定判決同一之效力，此經本院調閱前述
    支付命令卷宗審核屬實，而原告主張前開清償債權之時間均
    在被告取得系爭支票之執行名義前早已發生，應適用強制執
    行法第14條第1 項規定，原告於本件亦僅表明依照強制執行
    法第14條第2項提起債務人異議之訴，合先敘明。
 ３ 系爭本票債權，被告所持之執行名義為本院100 年度司票字
    第39號裁定，不具有確定判決同一之效力，則原告主張取得
    該執行名義之前因清償而發生消滅部分債權者，本院仍應予
    以審酌。查如附表編號1、2號所示本票債權包括本金及利息
    在內，均已因原告之清償而全部消滅；如附表編號3 號所示
    本票25萬元債權本金則剩餘243,476元；如附表編號4號所示
    本票75,000元債權本金則剩餘 72,970元；如附表編號5號所
    示本票25,000元債權本金則剩餘24,275元，尚未清償，而原
    告就如附表編號6號所示即系爭支票 20萬元債權並未請求撤
    銷強制執行程序，均詳如前述說明，是被告持上開本票裁定
    之名義聲請強制執行，於超過340,721元（計算式：243,476
    ＋72,970＋24,275＝340,721）暨 100年1月25日前之法定遲
    延利息部分之執行程序應予撤銷。原告請求撤銷其餘金額範
    圍之強制執行程序，要無可採。
五、綜上所述，原告訴請確認系爭本票債權於 1,009,279元之範
    圍及至100年1月24日為止按年息6%計算之利息均不存在；並
    依照強制執行法第 14條第2項規定，請求系爭執行事件，就
    被告以上開本票裁定之執行名義，於本金超過 340,721元部
    分暨100年1月25日前之法定遲延利息部分之強制執行程序應
    予撤銷，均屬有理由，應予准許。原告其餘之請求，則屬無
    理由，應予駁回。
    本件訴訟費用，僅有第一審裁判費11,395元，依兩造勝敗之
    比例，應由被告負擔96%即10,939元，其餘4%即456元則由原
    告負擔。本件事證已臻明確，兩造其餘主張及攻擊防禦方法
    ，核與判決結果無影響者，爰不一一論述，併此敘明。
六、訴訟費用負擔之依據：民事訴訟法第79條。
中    華    民    國    100    年   12    月    29    日
                    民事庭法  官  林俊廷
正本係照原本作成。
如對本判決上訴，須於判決送達後20日內向本院提出上訴狀(須
附繕本)。如委任律師提起上訴者，應一併繳納上訴審裁判費。
中    華    民    國    101    年    1    月    3     日
                          書記官  許麗汝